臺灣嘉義地方法院刑事判決
110年度訴字第556號
110年度訴字第599號
公  訴  人  臺灣嘉義地方檢察署檢察官
被      告  盧嘉偉



選任辯護人  陳明律師  
被      告  李紹輝


上列被告等因傷害案件，經檢察官提起公訴（110年度偵字第735
9、7343號），本院判決如下：
    主  文
盧嘉偉、李紹輝共同犯傷害罪，各貳罪，均分別處有期徒刑伍月
，如易科罰金，均以新臺幣壹仟元折算壹日。均應執行有期徒刑
玖月，如易科罰金，均以新臺幣壹仟元折算壹日。
    犯 罪 事 實
一、盧嘉偉與鄭正山原均為嘉義市○區○○○路000巷0號處所之承租
    人，各承租1個房間；李紹輝則住○○市○區○○○路000巷0號。
    盧嘉偉、李紹輝與鄭正山於民國109、110年間有數刑事案件
    ，而雙方不睦。詎盧嘉偉、李紹輝竟共同基於傷害之犯意聯
    絡，於110年1月13日23時許，盧嘉偉、李紹輝先將鄭正山拉
    出其嘉義市○區○○○路000巷0號居住房間外後，3人在房間外
    互相拉扯，盧嘉偉、李紹輝2人中之1人持鋸刀1把劃傷鄭正
    山臉部，鄭正山因而受有頭部外傷、左頰撕裂傷0.5公分、
    下唇擦傷、右前臂擦傷之傷害。嗣鄭正山前往長榮派出所報
    案，盧嘉偉、李紹輝交付上開鋸刀為警扣案。
二、盧嘉偉、李紹輝於110年6月18日15時30分許，在嘉義市○區○
    ○街000號鄭正山當時借住之4樓居所，要求鄭正山撤回先前
    對盧嘉偉之告訴，遭鄭正山拒絕。盧嘉偉、李紹輝又共同基
    於傷害之犯意聯絡，由李紹輝持該處屋內之電鍋鍋蓋、盧嘉
    偉則持該處屋內之掃把，共同毆打鄭正山，致鄭正山受有頭
    部鈍傷、鼻開放性傷口、手開放性傷口、左邊眼皮、鼻子挫
    傷、右側前臂挫傷、左側拇指挫傷、腦震盪之傷害。
三、案經鄭正山訴由臺灣嘉義地方檢察署檢察官偵查起訴。　
    理  由
一、證據能力
　　被告以外之人於審判外之陳述，雖不符刑事訴訟法第159條
    之1至第159條之4之規定，而經當事人於審判程序同意作為
    證據，法院審酌該言詞陳述或書面陳述作成時之情況，認為
    適當者，亦得為證據，刑事訴訟法第159條之5第1項定有明
    文。經查，檢察官、被告李紹輝、盧嘉偉及其辯護人於言詞
    辯論終結前，對於下述本院採為認定犯罪事實依據之各項證
    據之證據能力，均同意有證據能力，本院審酌該等證據之取
    得過程並無瑕疵，與本案待證事實間亦具有相當之關聯性，
    以之為本案證據並無不當，自得採為本件認定事實之基礎。
二、犯罪事實欄一部分：
　　訊據被告2人固坦承有於犯罪事實欄一所載之時間、地點與
    告訴人鄭正山發生衝突，惟均矢口否認有何傷害犯行，辯稱
    ：當時是鄭正山拿刀衝過來，我們都是正當防衛云云。被告
    盧嘉偉之辯護人為其利益辯稱：此部分只有告訴人之證述，
    且告訴人稱其門遭被告2人踹壞後拉出，然雙方間並沒有此
    部分之毀損案件。邱勝年於偵查及審理時都證稱告訴人有持
    刀，而被告2人是在奪刀，其確實為目擊證人。如告訴人稱
    被告2人係持鋸刀在其臉上比畫，則告訴人臉部所受傷勢應
    不只如此等語。經查：
（一）被告2人與告訴人有於犯罪事實欄一所載之時間、地點發
      生拉扯，拉扯過程中，其中1人有持鋸刀，拉扯後告訴人
      隨即至長榮派出所報案，隨後被告李紹輝、盧嘉偉亦前往
      長榮派出所，並交付上開鋸刀1把送至長榮派出所扣案乙
      節，業據被告2人於偵查及本院審理時自陳在卷（偵93號
      卷第66-67、98-99、106、108頁、本院556號卷第76-77頁
      ），核與告訴人於本院審理時之證述大致相符（偵93號卷
      第132-133頁、本院556號卷第169-172、175、179-180頁
      ）。並有職務報告2份、扣押筆錄1份、扣案鋸刀照片2張
      、被告李紹輝當庭繪製之現場位置圖1張附卷可佐（偵93
      號卷第73、117、119、122頁、本院556號卷第81頁），復
      有鋸刀1把扣案可憑，此部分事實可堪認定。
（二）被告李紹輝於本院準備程序及111年1月10日審理時自白：
      我承認傷害罪，我們3人是互毆等語（本院556號卷第75-7
      6、114頁）；於同年2月7日審理詢問對起訴書所載犯罪事
      實有何意見，以及就被訴事實訊問被告之初始亦陳稱：我
      承認我們3人互毆等語（本院556號卷第168、198頁）。是
      以被告李紹輝3次於本院開庭時，均自白本件與被告盧嘉
      偉持鋸刀之傷害犯行。被告盧嘉偉於本院111年2月7日審
      理時就被訴事實訊問被告之初始亦陳稱：我承認我們3人
      互毆等語（本院556號卷第198頁），亦自白本件與被告李
      紹輝持鋸刀之傷害犯行。
（三）告訴人於本院審理時證稱：當天半夜的時候，被告2人踹
      壞我的門，把我拉到外面，之後是盧嘉偉拉著我，李紹輝
      拿鋸刀打我左眼眶接近太陽穴的位置，後來沒有拉住我，
      我就跑去派出所，我的傷勢是他們2人造成的，但小腿的
      擦傷是我自己跑走的時候擦傷的，我後來掙脫後跑去派出
      所報案等語（本院556號卷第170-171、175-176、179-180
      頁）。互核告訴人於本院審理時之上開證述，與其於110
      年1月14日、同年3月10日偵查中之歷次供述均屬一致。且
      告訴人於本院審理時亦證稱：我當天的傷勢只有臉、手，
      右小腿擦傷，是我自己逃走擦傷的等語（本院556號卷第1
      80頁），表示其小腿之擦傷，並非被告2人造成，可知告
      訴人並未為使被告2人受刑事追訴處罰，即將與被告2人無
      關、縱使經檢察官起訴之傷勢，均誣陷由被告2人承擔。
      再佐以被告2人於109年間遭告訴人數次提出刑事告訴，有
      109年度偵字第3054、7311、8676號、110年度偵字第3651
      號不起訴處分書附卷可憑（本院556號卷第57-59、63-68
      頁），被告2人確有傷害告訴人之動機。是以告訴人上開
      所述，應屬可信。且告訴人離開案發現場後，確實前往派
      出所欲報案，後前往醫院就醫等節，亦與上開員警之職務
      報告內容相符，並有嘉義醫院診斷證明書2份、嘉義市政
      府消防局執行救護服務證明、衛生福利部嘉義醫院110年4
      月14日函覆之告訴人病歷各1份附卷可佐（偵93號卷第4、
      56-57、89-95頁）。堪認以上證據足以補強被告2人之任
      意性自白，是以，被告2人此部分傷害告訴人之犯罪事實
      ，已堪認定。
（四）關於有利於被告證據及被告2人、被告盧嘉偉之辯護人辯
      稱不採納之說明：
　 1、證人邱勝年於110年7月23日偵訊時雖證稱：110年1月13日
      晚上11時50分許，我當時在嘉義市○區○○○路000巷0號房間
      ，因為我房間距離嘉義市○區○○○路000巷0號大約5公尺，
      他們住在我的對面，我先聽到鄭正山大聲喊「要給你們兩
      個人死」，我就出去查看，我走到3號盧嘉偉住處門口，
      看到當時鄭正山手上有刀，盧嘉偉、李紹輝跟鄭正山搶刀
      ，鄭正山在跟盧嘉偉、李紹輝拉扯間摔倒，撞到隔板，我
      就看到鄭正山的頭有流血，盧嘉偉、李紹輝搶到刀子，我
      就害怕回房間，差不多10分鐘，李紹輝找我去載他去派出
      所備案及驗傷等語（偵93號卷第132-133頁）。惟其於110
      年8月11日偵訊時證稱：本件確實是盧嘉偉、李紹輝叫我
      出來作證人，他們兩個人講話反反覆覆，我當時没有跟鄭
      正山接觸到，我當時站在我住處5號門口往對面看，沒有
      到3號房間門口等語（偵59號卷第41、43頁），表示係應
      被告2人之要求，始於110年7月23日出庭作證，且被告2人
      之說詞反覆。是以，證人邱勝年於110年7月23日偵查中之
      證述，證明力甚低。
　 2、證人邱勝年於本院審理時之證述不可採之理由：
　 （1）證人邱勝年於本院審理中雖證稱：我先在房間聽到鄭正
        山說要讓你們兩個人死，我走出去看，一開始看到刀在
        鄭正山手上，後來被告2人在搶刀子，鄭正山自己跌倒
        ，刀子掉了被盧嘉偉撿去，我就回房間了等語（本院55
        6號卷第116-117、120頁）。其此部分關於聽到告訴人
        稱要給被告2人死後，看到被告2人在搶告訴人刀子，及
        告訴人跌倒之證述，與上開證明力甚低之證述相同，是
        否可採，已屬有疑。
　 （2）又依其上開證述，可知依序為證人邱勝年先聽到告訴人
        說要讓你們兩個人死、出去後看到刀在告訴人手上、被
        告2人搶奪告訴人刀子、告訴人跌倒、被告盧嘉偉將刀
        撿走、回房間。然經檢察官向其確認：係看到何狀況，
        再回到你的房間？證人邱勝年回答：我看到搶刀子，刀
        子掉了，被盧嘉偉撿走，後來我就回房間了，在刀子被
        撿走之前，我只看到他們在搶刀子，刀子掉下來等語。
        經檢察官再次向其確認：看到鄭正山倒地流血，是在搶
        刀子之前或之後？證人邱勝年又證稱：是刀子被盧嘉偉
        搶走之後，鄭正山跌倒撞到隔板等語（本院556號卷第1
        20頁）。就此部分之證述，於同次審理時已前後不一致
        。
　 （3）證人邱勝年於本院審理時復證稱：本件是我自己要當證
        人的等語（本院556號卷第125頁），然經本院訊問何以
        與其第2次偵查中證述係被告2人請其出庭作證且其當時
        證稱被告2人反反覆覆等語，與本次審理時之證述不一
        致時，證人邱勝年又證稱：我沒有這樣說，而且我本身
        有吃安眠藥，記憶比較差，而且過這麼久了等語（本院
        556號卷第125頁）。證人邱勝年對於5個月前之偵查中
        證述，既得否認筆錄之記載，又再次反覆，如何能對1
        年前半夜發生的事情清楚記得，且與第1次偵查時證述
        相同？
　 （4）況證人邱勝年於本院審理時證稱：我吃安眠藥10多年了
        ，我都是晚上10點多吃藥，吃完藥之後半小時藥效發作
        ，我每天都會吃藥，藥效發作之後我就會睡覺，這個藥
        對我有用，我吃藥後不會有睡不著的情形等語（本院55
        6號卷第126-127頁），則本件案發係晚上11點多，證人
        邱勝年理應已藥效發作在睡覺，是否有目擊案發經過，
        即有疑問。　　　　
　 （5）其於本院審理時另證稱：我出去看到的第一個畫面，就
        是被告2人在搶告訴人的刀子，他們2人都用雙手去搶刀
        子，他們3個人在搶刀子像是在互毆等語（本院556號卷
        第123頁）。然經法院詢問其所指互毆為何意？其又證
        稱：就是他們在吵架，但我沒有看到他們打來打去，我
        不知道互毆是什麼意思等語（本院556號卷第123頁）。
        如證人邱勝年係目擊被告2人在奪取告訴人手持之刀子
        ，豈會證稱3人在「互毆」？且其既不知「互毆」為何
        意，卻提出「互毆」一詞，此又恰巧為被告李紹輝一再
        表示之情節，其此部分之證述，顯已受汙染。
 　（6）證人邱勝年既有上開前後不一致、受汙染及矛盾之情況
        ，則其於本院審理時之證述，亦難採憑。　　
　 3、被告盧嘉偉於第1次偵查時陳稱：鄭正山從房間拿一把刀
      出來，我看到就大叫阿輝小心，然後阿輝往後擋一下，我
      就趕快去搶刀了，搶刀的過程鄭正山自己跌倒，鄭正山回
      去房間後，又再拿同一把刀出來，我們又再搶一次刀，我
      們又沒搶到，我有跟鄭正山講要告就去告，拿刀出來幹嘛
      ，我跟他拉扯之間，他的衣服破了，並且有撞到門，後來
      鄭正山把刀子丟在現場後，跑出去報警等語（偵93號卷第
      66-67頁）。表示告訴人係2次拿刀出來，且被告2人有搶
      告訴人刀2次，但都沒搶到，刀子係告訴人自己丟在現場
      。其於同日之第2次偵查時，又改稱：鄭正山從房間拿了
      一把1尺2、1尺3的長刀出來，李紹輝背對鄭正山，我是面
      對鄭正山，我看到就馬上叫「阿輝，小心！」，李紹輝就
      用右手阻擋，鄭正山並對我們說「要給你們兩個死！」，
      鄭正山有用刀砍到李紹輝的右手，之後我們合力搶下鄭正
      山手上的刀等語（偵93號卷第98-99頁），可知告訴人僅
      從房間出來1次，且刀子係遭被告2人奪下，同一日之供述
      明顯矛盾。
　 4、被告李紹輝於偵查中陳稱：我們搶他的刀時，他自己跌倒
      ，然後他要跑回房間時又跌倒一次，撞到門柱的木頭（偵
      93號卷第67頁），然與其於本院準備程序時陳稱：我是徒
      手推他、拉他，都是他胸口、肩膀的位置，我跟他搶刀的
      時候、推他的時候，他都有各摔倒一次，我推他時他頭撞
      到烤漆板等語（本院556號卷第76頁）亦不相同。
　 5、另被告2人固辯稱係欲對拿刀攻擊之告訴人正當防衛，然
      本件案發經過業經本院認定係被告2人中之其中1人持刀劃
      傷告訴人，即無所謂告訴人對被告2人有何現正不法侵害
      之情形，被告2人此部分之辯稱，不足採信。
　 6、又本件證據除告訴人之指訴外，尚有診斷證明書、職務報
      告、消防局執行救護服務證明，以及被告2人之自白，非
      僅有告訴人之單一指訴。且證人邱勝年是否有目擊本案發
      生經過，顯有可疑，其於本院審理時之證述證明力過低，
      而為本院所不採，業如上述。又告訴人臉上遭鋸刀劃傷之
      傷勢雖輕，然告訴人並未證稱被告2人係以「揮、砍」方
      式攻擊其臉部，自不得以告訴人臉部傷勢輕微，作為被告
      2人有利之認定。另告訴人於偵查及本院審理時均有表示
      其門遭踹壞後被拉出之情，是否針對毀損部分另行提起告
      訴，涉及法律專業，或與詢問方式、告訴人之生活經驗與
      選擇相關，尚難以告訴人未就此部分提起告訴，而認其所
      述不實。是以，辯護人上開為被告盧嘉偉利益所為之辯護
      ，亦無足採。　　　
三、犯罪事實欄二部分：
　　訊據被告2人固坦承有於犯罪事實欄二所載時間、地點與告
    訴人碰面，惟均矢口否認有何傷害犯行，辯稱：鄭正山在民
    生北路182巷的7-11看到我，叫我跟盧嘉偉一起過去他家談
    和解。我們到他家的時候，就看到他流鼻血，鼻血已經乾了
    ，後來我們沒有談成和解，就一起抽菸，之後我們就離開了
    云云。被告盧嘉偉之辯護人為其利益辯稱：病歷資料上記載
    告訴人主訴，屬於告訴人之指述，告訴人在110年6月18日、
    6月19日前往急診，所受傷勢不同，起訴書將上開傷勢認為
    是被告2人造成，並不可採。且告訴人既然害怕被告2人知道
    他的住處，回到家中卻還把門打開。況案發當時是住宅密集
    的白天，告訴人豈有可能被打30分鐘，告訴人所說的情節十
    分可疑，反而是被告2人於偵查及審理中陳述都一致等語。
    經查：
（一）被告李紹輝於110年6月18日下午，有於民生北路180巷附
      近遇到告訴人，後於同日15時30分許，被告2人有前往嘉
      義市○區○○街000號4樓之告訴人住處乙節，業據被告2人自
      陳在卷（偵43號卷第126-127頁、本院卷第114頁），核與
      告訴人於本院審理時之證述大致相符（本院556號卷第172
      -173、176、180-181頁），此部分事實可堪認定。
（二）告訴人於本院審理時證稱：當天是被告2人跑到我家，要
      我撤銷告訴，還撕我的本票，除了撕我本票之外，還有撕
      很多東西，我今天只有帶被撕毀的法院傳票過來。李紹輝
      用電鍋蓋打我，盧嘉偉用掃把打我。當天我是拿手機去修
      理，我回到家的時候，他們就到場了。我的鼻子傷勢，是
      他們打受傷的，他們把我打到腦震盪。我當時是去民生北
      路修理手機，在180巷那裡，有看到李紹輝在叫我，但我
      沒有理他等語（本院556號卷第172-173、180-181頁）。
      其中就被告李紹輝係持鍋蓋、被告盧嘉偉係持掃把對其攻
      擊乙節，於2次偵查及至本院審理時，均供述一致。被告2
      人於偵查中均陳稱：我們下午4點到鄭正山家，在房間門
      口就看到他臉上有傷痕、鼻子在流血等語（偵43號卷第12
      7頁），可知告訴人所受之臉部傷勢，並非被告2人離開告
      訴人住處後始造成。告訴人於同日17時23分許，至嘉義基
      督教醫院急診室，經醫師診斷「頭部其他部位鈍傷之初期
      照護、頭部其他部位開放性傷口之初期照護、鼻開放性傷
      口之初期照護、未明示側性肩膀挫傷之初期照護、未明示
      手指開放性傷口未伴有指甲受損之初期照護」，且由傷勢
      照片可見告訴人自兩眼間之鼻根處至下巴，有垂直之血痕
      、左眼皮上方瘀血、右前臂有擦挫傷。其鼻子之撕裂傷，
      並經縫合手術等節，有嘉義基督教醫院病歷0份在卷可憑
      （偵43號卷第62-110頁）。告訴人所受之臉部傷勢非輕，
      可見造成該等傷勢之力道甚鉅，衡情並無自殘以誣陷被告
      2人之可能。
（三）被告2人當時早已與告訴人交惡，其等於110年1月13日已
      共同對告訴人為上開犯罪事實欄一之傷害犯行，且被告2
      人與告訴人間，已有多件傷害、毀損、詐欺、侵占、竊盜
      等互告案件，有臺灣嘉義地方檢察署檢察官109年度偵字
      第3054、7311、8676號、110年度偵字第5846、3651號不
      起訴處分書各1份附卷可憑（本院556號卷第57-59、61-68
      頁）。告訴人於本院審理時證稱：盧嘉偉簽的本票是我騙
      他簽的，因為我之前告他詐欺，但檢察官說我沒有資料，
      沒有借據如何告，所以我就騙他簽這張本票等語（本院55
      6號卷第176-178頁）。被告盧嘉偉對此回應：鄭正山承認
      偽造本票，這樣對我不公平等語（本院556號卷第201頁）
      ，可見於本件案發之前，被告盧嘉偉與告訴人尚有偽造本
      票之糾紛。依照其等交惡之程度，告訴人豈有可能在隻身
      一人之情況下，主動邀請被告2人至其住所？其等間之關
      係，豈有可能會一起抽菸？況且，如依照被告2人所述，
      其等見到告訴人時，鼻子在流血，告訴人豈有可能於血從
      鼻根處垂直流到下巴之情況下，嘴裡含血與被告2人抽菸
      。綜合以上證據，應足認定係被告2人不請自來，並在告
      訴人上開住所分持掃把、鍋蓋攻擊告訴人，致告訴人受有
      上開傷勢。被告2人之上開辯解，顯屬荒謬，不足採信。
（四）被告李紹輝另辯稱卷附告訴人流鼻血之傷勢照片，為電腦
      合成云云，然該傷勢照片，係告訴人就醫時，由醫護人員
      拍攝，醫護人員與本案並無任何利害關係，殊無合成造假
      照片之可能及需要，被告李紹輝此部分空言辯稱，亦不足
      採。　　　
（五）又除腦震盪外，其餘告訴人所受傷勢，含110年6月19日診
      斷證明書所載之傷勢，均已於110年6月18日到院急診時，
      為醫生診斷查知或拍照得知。而告訴人於當日急診時，已
      有初始之意識喪失，再由其當時經診斷受有頭部鈍傷，以
      及鼻撕裂傷至需縫合之程度而言，應認其所受腦震盪，亦
      與被告2人當日之傷害行為有因果關係。又家門是否上鎖
      ，本即與每個人之生活習慣有關，並無法以告訴人未將門
      關上，逕行推導出係告訴人主動邀集被告2人至家中之結
      論。再者，關於時間久暫之感知，本因人而異，特別是在
      遭受煎熬、不愉快事情、甚是傷害時，感覺到度日如年亦
      合常情。是以，被告盧嘉偉之辯護人以上詞為其辯護，亦
      無可採。　　　　　　
四、綜上所述，本案犯罪事證已臻明確，被告2人上開辯稱不足
    採信，均應依法論科。　　　　　　　
五、論罪科刑
（一）核被告2人如犯罪事實欄一、二所為，均係犯傷害罪。被
      告2人就上開傷害告訴人之行為，均有犯意聯絡及行為分
      擔，均為共同正犯。
（二）爰審酌被告2人與告訴人素有糾紛，不思正途排解，反而
      再次挑起紛爭。被告2人如犯罪事實欄一係以鋸刀攻擊告
      訴人，該鋸刀為鋒利之兇器，如持以攻擊人體重要部位，
      後果將不堪設想；如犯罪事實欄二以分持掃把、鍋蓋方式
      攻擊告訴人，使告訴人血流滿面，受有非輕之傷勢；被告
      2人均否認犯行，且未與告訴人達成調解；被告李紹輝自
      陳高職畢業之智識程度，未婚，無子，目前從事管理員工
      作，家境普通；被告盧嘉偉自陳高職肄業之智識程度，離
      婚，有4名子女，目前因脊椎受傷無法工作，為低收入戶
      等一切情狀，分別量處如主文所示之刑，及定其等應執行
      之刑，並均諭知易科罰金之折算標準。　　　
六、沒收
（一）扣案之鋸刀1把，雖係被告2人如犯罪事實欄一持以傷害告
      訴人之犯罪工具，然卷內並無證據證明係被告2人所有，
      爰不予宣告沒收。
（二）未扣案被告2人如犯罪事實欄二持以傷害告訴人之鍋蓋1個
      、掃把1根，係告訴人家中之物品，亦非被告2人所有，亦
      不予宣告沒收。
七、不另為無罪
　　公訴意旨認被告2人如犯罪事實欄一之傷害行為，亦造成告
    訴人受有右小腿挫傷之傷害。此部分雖有診斷證明書在卷可
    證，然告訴人於歷次偵查中之供述，均未提到被告2人之傷
    害行為，亦造成其右小腿挫傷。且其於本院審理時亦證稱：
    右小腿是我自己擦傷的，是我在跑走之後擦傷的等語（本院
    556號卷第180頁）。故此部分之傷勢，應與被告2人之傷害
    行為無關，然與前經本院認定被告2人有罪之部分，有實質
    上一罪之關係，爰不另為無罪諭知。　　　　　　
據上論斷，應依刑事訴訟法第299條第1項前段（依刑事裁判精簡
原則，僅記載程序法條文），判決如主文。
本案經檢察官賴韻羽提起公訴，檢察官楊麒嘉到庭執行職務。
中　　華　　民　　國　　111 　年　　2 　　月　　25　　日
                  刑事第八庭  審判長法　官　謝其達
　　　　　　　　　　　　　　　　　　法　官  盧伯璋
　　　　　　　　　　　　　　　　　　法　官  鄭諺霓
以上正本證明與原本無異。
如不服本判決應於收受判決後20日內向本院提出上訴書狀，並應
敘述具體理由；其未敘述上訴理由者，應於上訴期間屆滿後20日
內向本院補提理由書（均須按他造當事人之人數附繕本）「切勿
逕送上級法院」。告訴人或被害人如對於本判決不服者，應具備
理由請求檢察官上訴，其上訴期間之計算係以檢察官收受判決正
本之日期為準。　　
中　　華　　民　　國　　111 　年　　2 　　月　　25　　日
                                    書記官　李玫娜
附錄論罪法條
刑法第277條第1項
傷害人之身體或健康者，處五年以下有期徒刑、拘役或五十萬元以下罰金。